【裁判字號】    89,上易,3747
【裁判日期】    891117
【裁判案由】    竊盜
【裁判全文】
臺灣高等法院刑事判決                          八十九年度上易字第三七四七號
    上  訴  人  臺灣新竹地方法院檢察署檢察官
    被      告  丙○○
右上訴人因被告竊盜案件，不服臺灣新竹地方法院八十九年度易字第一五一號，中華
民國八十九年七月十八日第一審判決（起訴案號：臺灣新竹地方法院檢察署八十八年
度偵字第八六八七號，及移送併辦案號：八十九年度偵字第七六六號）提起上訴，本
院判決如左：
    主  文
原判決撤銷。
丙○○連續竊盜，處有期徒刑參月。
    事  實
一、丙○○基於竊盜之概括犯意，先於民國八十八年十二月十一日凌晨一時二十五分
    許，在新竹縣湖口鄉○○路○段湖口火車站前，見集旺通運有限公司所有由甲○
    ○所駕駛車牌號碼ＧＱ─二四○號營業大貨車（車上載有山葉牌輕型機車三十六
    輛及重型機車九輛）停放路邊，司機甲○○下車購物而未熄火，竟意圖為自己不
    法所有，徒手打開未上鎖之車門入內後，開啟車上空氣氣壓煞車按鈕，並放鬆手
    煞車，準備將該營業大貨車駛離現場時，因路人王友銘見狀通知甲○○，且經路
    過之計程車司機范綱憲以計程車阻擋前進，致未得逞而未遂，並報警當場查獲。
二、丙○○承前竊盜之概括犯意，於八十九年一月十五日晚間九時許，在台北市台北
    火車站西側出口處，見乙○○所有車牌號碼ＧＧＦ─四八六殘障專用機車停放該
    處，鑰匙遺留在車上，竟意圖為自己不法所有，以該機車鑰匙啟動機車電門後駛
    離現場，得手後供己騎用。嗣於八十九年一月二十八日凌晨一時許，在新竹市○
    ○路二十六之一號前，為警查獲，並扣得上開機車一輛（業經乙○○領回）。
三、案經新竹縣警察局竹北分局、新竹市警察局第二分局報請臺灣新竹地方法院檢察
    署檢察官偵查起訴及移送併辦。
    理  由
一、訊據被告丙○○對於右揭事實一、二所載時地，竊取車牌號碼ＧＱ─二四○號營
    業大貨車部分，業於警訊、偵查初訊及原審；竊取車牌號碼ＧＧＦ─四八六號殘
    障專用機車部分，於原審及本院供承不諱，核與被害人甲○○、乙○○於警訊中
    指述、證人王友銘、范綱憲於警訊中證述之情節相符，並有贓物認領保管收據二
    紙、車輛竊盜、車牌失竊資料個別查詢報表、臺灣山葉機車工業股份有限公司機
    車出庫傳票等附卷可稽。雖其對於車牌號碼ＧＱ─二四○號營業大貨車，於嗣後
    偵查及本院中辯稱係因酒醉好奇而上車查看，並沒有要偷車的意思，關於車牌號
    碼ＧＧＦ─四八六號殘障專用機車，於警訊及偵查中辯稱係真實姓名不詳之友人
    交付其使用云云。惟若無竊取之意，何以上車發動；又對於該真實姓名不詳友人
    交付之事實，始終未能供明該人為何人，或有無其他人目睹以供查證，顯屬卸責
    之詞，自以其自白核與事實相符為可採。事證明確，其犯行堪以認定。
二、核被告所為，於竊取貨車未遂部分，係犯刑法第三百二十條第一項、第三項之竊
    盜未遂罪；於竊取機車部分，係犯刑法第三百二十條第一項之竊盜罪。被告先後
    二次竊盜犯行，時間緊接，犯罪構成要件相同，顯係基於概括之犯意反覆為之，
    為連續犯，依刑法第五十六條之規定，依情節較重之竊盜既遂論以一罪，並加重
    其刑。公訴人雖僅就被告所犯事實一提起公訴，惟因事實二部分與之有連續犯之
    裁判上一罪關係，自為起訴效力所及，應一併審酌。
三、原審認被告所犯罪證明確，予以論罪科刑，固非無見。惟就竊取貨車部分，係屬
    未遂，原判決論以刑法第三百二十條第一項之竊盜既遂罪，尚有未合。公訴人據
此提起上訴，為有理由，自應由本院予以撤銷改判。爰審酌被告貪圖他人財物，
    著手竊取裝載輕型機車三十六輛及重型機車九輛之營業大貨車（總價值約新臺幣
    二百五十一萬元），幸經路人杖義相助致未得手，不思悔改，復竊取改裝殘障專
    用機車，供己騎用，顯無悔意及所生危害程度與其犯後態度等一切情狀，量處如
    主文所示之刑。
據上論斷，應依刑事訴訟法第三百六十九條第一項前段、第三百六十四條、第二百九
十九條第一項前段，刑法第五十六條、第三百二十條第一項，罰金罰鍰提高標準條例
第一條前段，判決如主文。
本案經檢察官費玲玲到庭執行職務。
中      華      民      國    八十九    年     十一     月     十七     日
                              臺灣高等法院刑事第十一庭
                                  審判長法  官  楊  照  男
                                        法  官  楊  炳  禎
                                        法  官  王  詠  寰
右正本證明與原本無異。
不得上訴。
                                        書記官  駱  麗  君
中     華      民      國     八十九    年    十一      月     十七     日
附錄：本判決論罪科刑法條全文
刑法第三百二十條
意圖為自己或第三人不法之所有，而竊取他人之動產者，為竊盜罪，處五年以下有期
徒刑、拘役或五百元以下罰金。
意圖為自己或第三人不法利益，而竊佔他人之不動產者，依前項之規定處斷。
前二項之未遂犯罰之。


司法院資訊處製作；財團法人民間司法改革基金會備份。
